# 请教陈版：非同一控制下企业合并

提问人：跨度防护 时间：2017-11-10 15:21:23
请教陈版，IPO企业（ 2016 年作为第一期）拟于 2017 年 11 月 20 日收购A公司（ 2015 年成立）60%股权，形成非同一控制下企业合并，现有如下问题，请陈版指教： 1 、现需对A公司进行审计，并将其纳入合并范围，是直接审 2017 年 11 月 20 日，即购买日的资产负债表以及 2017 年 11 月 20 日之后的利润表吗？还是以 2017 年 11 月 30 日为节点进行审计，并纳入合并范围？ 2 、购买日公允价值可以是评估价值吗？ 3 、对购买日公允价值进行复核时，就需要对购买日报表进行审计，是审计 2017 年 11 月 20 日资产负债表 、 2017 年1-11.20利润表，还是需要另加对 2015 年（A公司成立）、 2016 年的审计？ 4 、企业是向第三方个人购买股权，该购买涉及所得税等税项吗？

回答人：chenyiwei
1 、一般以临近购买日的月初或月末日作为审计的基准日。 2 、购买日需对被购买方进行PPA评估。类似问题在版面上讨论过很多，可自行搜索。 3 、根据复核需要而定。但如果主要依据成本法评估确定购买日公允价值，则基本无需追溯审计前期收益。 4 、出售方的个人所得税按国家税务总局公告 2014 年第 67 号等相关规定处理。

提问人：跨度防护 时间：2017-11-12 19:05:07
陈版：关于问题 1 ，您的意思是现在ipo报告期为2016-2018，母公司系在 2017 年 11 月 20 日收购A公司，在购买日，仅对A公司 2017 年11 月 30 日资产负债表进行审计即可（因为利润表影响资产负债表，因此 2017 年1-11月利润表也需审计），另外年末并表时，需对2017 年 12 月 31 日资产负债表、 2017 年 12 月利润表进行审计即可。不再对A公司 2015 、 2016 年进行审计，仅关注 2017 年期初余额即可。可以这样理解吗？

回答人：chenyiwei
可以这样理解。